---
title: "La Latitud define la temperatura de un lugar?"
author: "Harvey Rodriguez Gil"
date: "Mayo 7, 2021"
output: 
  slidy_presentation:
    font_adjustment: -1
---

# Descripción de la base de datos

**fuente**

El archivo fuente utilizado se encuentra en la carpeta [sources](sources/daily_weather_2020.csv), y fue originalmente obtenido desde ***Kaggle***: [*Historical Daily Weather Data 2020*](https://www.kaggle.com/vishalvjoseph/weather-dataset-for-covid19-predictions)

**Descripción de la información**

Este conjunto de datos contiene la información diaria del clima para 163 países (algunos con información de estados/provincias) desde el 1º de Enero de 2020 hasta el 20 de Abril de 2020. La lista de los países fue basado en el conjunto de datos de John Hopkins COVID-19. 


# Descripción de las variables

A continuación se describiran las variables utilizadas en el ejercicio:

- **Country/Region:** país a los que le corresponden los datos

- **Province/State:** estado del pais al que le corresponde los datos.

- **Time:** fecha en la que fueron tomados los datos

- **Summary:** texto resumen (humano) del estado del clima.

- **Icon:** texto resumen (máquina) del estado del clima. Utilizado para presentar un ícono que represente el estado del clima.

- **Humidity:** humedad relativa

- **Pressure:** Presión del aíre 

- **TemperatureMin:** Temperatura mínima registrada para un día

- **TemperatureMax:** Temperatura máxima registrada para un día


# Pasos iniciales

Carga de la información del clima de todos los países y creación de los dataframes para cada uno de los estados a analizar:

```{r}
url <- '/Users/hrodriguez/Downloads/daily_weather_2020.csv'
all_countries <- read.csv(url)
california <- subset(all_countries, Country.Region == 'US' & Province.State == 'California')
new_york <- subset(all_countries, Country.Region == 'US' & Province.State == 'New York')
```

# Análisis Descriptivo - California
### Pruebas de normalidad: qqPlot e histograma para los datos de Temperatura
```{r}
par(mfrow=c(1, 2))
require(car)
qqPlot(california$temperatureMin, pch = 19,
       main = 'QQplot Temp. California',
       ylab = 'Cuantiles muestrales',
       xlab = 'Cuantiles teóricos')
hist(california$temperatureMin, freq = T,
     main='Hist. Temp. California',
     ylab = 'Frecuencia',
     xlab = 'Temperatura')
```


### Pruebas de normalidad: qqPlot e histograma para los datos de Humedad
```{r}
par(mfrow=c(1, 2))
require(car)
qqPlot(california$humidity, pch = 19,
       main = 'QQplot Humedad California',
       ylab = 'Cuantiles muestrales',
       xlab = 'Cuantiles teóricos')
hist(california$humidity, freq = T,
     main='Hist. Temp. Humedad',
     ylab = 'Frecuencia',
     xlab = 'Humedad')
```


#### Tablas de frecuencia
```{r}
table(california$icon)
```


# Análisis Descriptivo - New york
### qqPlot e histograma - Temperatura Mínima
```{r}
par(mfrow=c(1, 2))
require(car)
qqPlot(new_york$temperatureMin, pch = 19,
       main = 'QQplot Temp. California Mín',
       ylab = 'Cuantiles muestrales',
       xlab = 'Cuantiles teóricos')
hist(california$temperatureMin, freq = T,
     main='Hist. Temp. California Min',
     ylab = 'Frecuencia',
     xlab = 'Temperatura')
```


### qqPlot e histograma - Humedad
```{r}
par(mfrow=c(1, 2))
require(car)
qqPlot(california$humidity, pch = 19,
       main = 'QQplot Humedad New york',
       ylab = 'Cuantiles muestrales',
       xlab = 'Cuantiles teóricos')
hist(california$humidity, freq = T,
     main='Hist. Temp. Humedad',
     ylab = 'Frecuencia',
     xlab = 'Humedad')
```


#### Tablas de frecuencia
```{r}
table(california$icon)
```


# Intervalos de confianza
Vamos a identificar un intervalo de confianza del $95\%$ para la temperatura media
```{r}
t.test(x=california$temperatureMin, conf.level=0.95)$conf.int

t.test(x=new_york$temperatureMin, conf.level=0.95)$conf.int
```

De lo anterior podemos concluir con un nivel de confianza del $95\%$ que la temperatura promedio para California se encuentra entre $39.98ºF$ y $42.25ºF$, y la temperatura promedio para New York se encuentra entre $23.11ºF$ y $26.58ºF$


Ahora para validar si existe una diferencia estadísticamente significativa entre las temperaturas de los dos estados realizaremos lo siguiente:
```{r}
t.test(x=california$temperatureMin, y=new_york$temperatureMin,
       paired=FALSE, var.equal=FALSE,
       conf.level = 0.95)$conf.int
```

A partir del intervalo de confianza anterior se puede concluir, con un nivel de confianza del $95\%$, que la temperatura promedio de California es superior a la temperatura promedio de New York, ya que el intervalo de confianza NO incluye el cero y por ser positivos sus limites se puede afirmar con un nivel de confianza del $95\%$ que $\mu_{California} > \mu_{New York}$