---
title: "R Notebook"
output:
  html_document:
    df_print: paged
---

## Carga inicial

* Carga del dataset original
```{r}
url <- 'https://github.com/hrodriguezgi-un/elemprobest/raw/main/sources/daily_weather_2020.csv'
all_countries <- read.csv(url)
```

* Creación de dataframe para California
```{r}
california <- subset(all_countries, Country.Region == 'US' & Province.State == 'California')
```

* Creación de dataframe para Carolina del Norte
```{r}
north_carolina <- subset(all_countries, Country.Region == 'US' & Province.State == 'North Carolina')
```

## Análisis de California
### Pruebas de normalidad
* qqPlot e histograma para los datos de Temperatura
```{r}
par(mfrow=c(1, 2))
require(car)

qqPlot(california$temperatureHigh, pch = 19,
       main = 'QQplot Temp. California',
       ylab = 'Cuantiles muestrales',
       xlab = 'Cuantiles teóricos')

hist(california$temperatureHigh, freq = T,
     main='Hist. Temp. California',
     ylab = 'Frecuencia',
     xlab = 'Temperatura')
```
### Tablas de frecuencia
```{r}
table(california$icon)
```


## Carolina del Norte
### Pruebas de normalidad
* qqPlot e histograma para los datos de Temperatura
```{r}
par(mfrow=c(1, 2))
require(car)

qqPlot(north_carolina$temperatureHigh, pch = 19,
       main = 'QQplot Temp. Carolina del Norte',
       ylab = 'Cuantiles muestrales',
       xlab = 'Cuantiles teóricos')

hist(north_carolina$temperatureHigh, freq = T,
     main='Hist. Temp. Carolina del Norte',
     ylab = 'Frecuencia',
     xlab = 'Temperatura')
```

### Tablas de frecuencia
```{r}
table(north_carolina$icon)
```